臺灣板橋地方法院刑事判決　　　　　　　　　　　　九十一年度易字第一九０九號
　　公　訴　人　臺灣板橋地方法院檢察署檢察官
　　被　　　告　乙○○
右列被告因竊盜等案件，經檢察官提起公訴（九十一年度偵字第四三九一號），本院
判決如左：
    主  文
乙○○連續攜帶兇器竊盜，處有期徒刑拾月。
扣案之起子貳支，均沒收。
    事  實
一、乙○○前有多次竊盜及妨害自由前科，曾於民國（下同）八十四年九月十四日因
    竊盜案件，經本院判處有期徒刑七月，於八十五年四月十一日經臺灣高等法院駁
    回上訴而判決確定，並於八十五年十二月九日縮刑期滿而執行完畢；又於八十九
    年八月十一日因竊盜案件，再經本院判處拘役五十日，於同年十月三十一日經臺
    灣高等法院駁回上訴而判決確定，並於九十年三月二十二日易科罰金而執行完畢
    （均未構成累犯）。詎乙○○仍不知悔改，竟基於意圖為自己不法所有之概括犯
    意，於九十一年二月二十四日中午十二時許及同日下午二時許，持其所有客觀上
    可供兇器使用之起子二支等物，連續在如附表所示之臺北縣新莊市運動公園旁等
    處，以上開起子撬開戊○○等人所有機車置物箱之方式，竊取戊○○等人所有如
    附表所示之財物（詳細之犯罪地點及所竊得財物，均詳如附表所示）。乙○○於
    得手後，隨即另基於意圖為自己不法所有之概括犯意，持其所竊得丙○○所有之
    世華聯合商業銀行信用卡，於同日下午二時許後之某時，分別前往位於臺北縣三
    重市○○路○段六五號之玉山銀行重新分行附設提款機之自動付款設備，接續三
    次以鍵入丙○○密碼之不正方法，使提款機之識別系統對其真正持卡人之識別陷
    於錯誤，而依預借現金之方式依序支付乙○○新臺幣（下同）二萬元、三萬元及
    二萬元。又於順路回家時，再承前揭之概括犯意，持該張信用卡至位於臺北市○○街五八號之臺北國際商業銀行雙園分行附設提款機之自動付款設備，連續以前
    開相同之不正方法，領得五千元，共預借現金七萬五千元。嗣於九十一年二月二
    十四日下午五時許，乙○○在其位於臺北縣中和市○○路七三六巷三弄十一號五
    樓頂住處內，經警當場查獲，並扣得淨重一˙０公克之安非他命一包、玻璃球吸
    食器二個（乙○○所涉施用第二級毒品罪嫌部分，由公訴人另案偵辦）、戊○○
    等人所失竊如附表所示之財物與七萬五千元（均已立據領回），及乙○○所有供
    竊取所用之起子二支等物。
二、案經臺北縣政府警察局海山分局報告臺灣板橋地方法院檢察署檢察官偵查起訴。
    理  由
一、右開事實，迭據被告乙○○於警詢、檢察官偵查及本院審理時坦承不諱在卷，核
    與被害人甲○○於警訊，及被害人戊○○、丁○○及丙○○於警訊及檢察官偵訊
    時指訴之失竊情節相符，並有渠等所立具之臺北縣警察局贓物認領保管單四紙及
    世華聯合商業銀行信用卡部於九十一年三月十八日以（九一）世信卡字第００一
    九號函所檢送丙○○之信用卡預借現金冒用消費明細乙紙附卷可稽，復有扣案被
    告所有供竊取如附表所示財物所用之起子二支在卷可資佐證，且扣案之兩支起子
    ，其中紅色塑膠把柄之起子，前端金屬部分約五公分長，藍色塑膠把柄之起子則
    約六公分長，均呈扁平狀，尖端銳利乙節，亦經本院當庭勘驗屬實（見九十一年
    八月七日審判筆錄），在客觀上均足以對人之生命、身體構成威脅，自屬兇器之
    一種，故足徵被告乙○○前揭之自白與事實相符而堪以採據。故本案事證明確，
    被告犯行堪以認定，應予依法論科。
二、核被告乙○○所為，係犯刑法第三百二十一條第一項第三款之加重竊盜罪，及同
    法第三百三十九條之二第一項之以不正方法由自動付款設備取財罪。被告於九十
    一年二月二十四日下午二時許後之某時許，三次在玉山銀行重新分行附設提款機
    之自動付款設備預借現金之行為，堪認係基於單一不法意圖之三次接續動作，應
    僅論以一個以不正方法由自動付款設備取財罪之犯行，附予敘明。再按連續犯之
    成立，除主觀上須基於一個概括之犯意外，客觀上須先後數行為，逐次實施而具
    連續性，侵害數個同性質之法益，其每一前行為與次行為，依一般社會健全觀念
    ，在時間差距上，可以分開，在刑法評價上，各具獨立性，每次行為皆可獨立成
    罪，構成同一之罪名，始足當之；如數行為於同時同地或密切接近之時地實施，
    侵害同一之法益，各行為之獨立性極為薄弱，依一般社會健全觀念，在時間差距
    上，難以強行分開，在刑法評價上，以視為數個舉動之接續施行，合為包括之一
    行為予以評價，較為合理，則屬接續犯，而為包括之一罪，最高法院八十六年台
    上字第三二九五號判例可資參照，被告於檢察官偵訊時，業已供明係於順路回家
    時，最後一次以上揭信用卡預借現金五千元等語（見偵查卷第五七頁正面），故
    被告先後於玉山銀行重新分行及臺北國際商業銀行雙園分行，以不正方法由自動
    付款設備取財之犯罪時間、地點可分，對象亦不相同，顯非一個行為之持續動作
    ，難認係屬接續犯之狀態，是以公訴意旨謂被告所犯係屬接續犯，而論以單純一
    罪，核與上開判例意旨實有未洽，附予指明。又被告如附表所示二次加重竊盜犯
    行與二次以不正方法由自動付款設備取財罪之犯行，時間緊接，方法相同，復觸
    犯構成犯罪要件相同之罪名，顯係基於概括之犯意反覆而為，應依刑法第五十六
    條連續犯之規定，分別論以一連續加重竊盜罪及連續以不正方法由自動付款設備
    取財罪，並均加重其刑。被告所犯上開二罪間，復有方法、結果之牽連關係，應
    依刑法第五十五條牽連犯之規定，從一重之連續加重竊盜罪處斷。爰審酌被告乙○○前有如事實欄所載之犯罪科刑紀錄（均未構成累犯），有臺灣高等法院檢察
    署刑案紀錄簡覆表乙份在卷可參，其素行非佳，及其犯罪之動機、目的、手段、
    所竊得財物之價值與事後尚知坦承犯行之態度等一切情狀，量處如主文第一項所
    示之刑，以資懲儆。扣案之起子二支，均為被告所有且係供其竊盜犯行所用之物
    ，業據其供明在卷，應依刑法第三十八條第一項第二款規定，均併為如主文第二
    項沒收之諭知。
據上論斷，應依刑事訴訟法第二百九十九條第一項前段，刑法第五十六條、第三百二
十一條第一項第三款、第三百三十九條之二第一項、第五十五條、第三十八條第一項
第二款，判決如主文。
本案經檢察官楊四猛到庭執行職務
中      華      民      國      九十一      年    八    月    二十一    日
                                臺灣板橋地方法院刑事第三庭
                                      法  官    陳志揚
右正本證明與原本無異。
如不服本判決，應於判決送達後十日內向本院提出上訴狀 (應附繕本) ，上訴於
臺灣高等法院。
                                      書記官    陳慶樹
中      華      民      國      九十一      年    九    月      三      日
附錄本案論罪科刑法條全文：
刑法第三百二十一條
  犯竊盜罪而有左列情形之一者，處六月以上五年以下有期徒刑：
  一、於夜間侵入住宅或有人居住之建築物、船艦，或隱匿其內而犯之者。
  二、毀越門扇、牆垣或其他安全設備而犯之者。
  三、攜帶兇器而犯之者。
  四、結夥三人以上而犯之者。
  五、乘火災、水災或其他災害之際而犯之者。
  六、在車站或埠頭而犯之者。
  前項之未遂罰之。
刑法第三百三十九條之二
  意圖為自己或第三人不法之所有，以不正方法由自動付款設備取得他人之物者，處
  三年以下有期徒刑、拘役或一萬元以下罰金。
  以前項方法得財產上不法之利益或使第三人得之者，亦同。
附表：
┌──┬────┬─────┬───────────────┬─────┐
│編號│時    間│地      點│竊    得    之    財    物    │所犯法條  │
├──┼────┼─────┼───────────────┼─────┤
│一  │九十一年│臺北縣新莊│戊○○所有之女用紅色皮包一個，│刑法第三百│
│    │二月二十│市之運動公│內有摩托羅拉牌行動電話（序號：│二十一條第│
│    │四日中午│園內      │000000000000000│一項第三款│
│    │十二時許│          │號）一支、國民身分證一張及陳威│之加重竊盜│
│    │        │          │良所有之大潤發會員卡一張等物  │罪        │
├──┼────┼─────┼───────────────┼─────┤
│二  │九十一年│臺北縣三重│甲○○所有車號ＴＹＢ－０四六號│刑法第三百│
│    │二月二十│市○○路與│輕型機車行車執照、保險證各一張│二十一條第│
│    │四日下午│中山高架橋│及丙○○所有摩托羅拉牌Ｖ三六八│一項第三款│
│    │二時許  │下        │八型行動電話（序號：四四八八三│之加重竊盜│
│    │        │          │0000000000000號）│罪        │
│    │        │          │一支及世華聯合商業銀行信用卡（│          │
│    │        │          │卡號：000000000000│          │
│    │        │          │九三五０號）一張等物          │          │
└──┴────┴─────┴───────────────┴─────┘
